基本信息

- 常敬礼 / 男 / 1994.07
- 专科 / 江苏信息职业技术学院
- 居住地: 无锡
- 工作年限: 1年
- 期望职位: Web前端开发工程师
- 手机号码: 18206182918
- 电子邮箱: jingli_chang@foxmail.com博客: http://www.cnblogs.com/cilll/

工作经验

2016/6 - 至今 Web前端开发工程师 | 技术部

无锡上学啦网络信息技术有限公司

工作描述:

- 1. 独立负责公司前端业务开发。包括前端技术选型、与后台配合进行新项目开发、与美工制定并完善UI规范、与产品经理交流页面用户交互。
- 2. 优化遗留项目代码。将原先的HTML代码进行统一格式化整理,并按照规范书写标签;优化CSS和JavaScript 选择器,统一使用class或id,避免修改HTML代码时导致nth-child()选择不正确。
- 3. 成功完成的项目有:《上学啦》、《校讯通》、《无锡市2016教育年度人物评选系统》、《无锡智慧教育在线课堂》等。

2015/6 - 2016/6 HTML5开发工程师 | 数媒终端部 (实习)

江苏睿泰教育科技集团

工作描述:

- 1. 负责项目组内技术攻关, 指导组内其他成员开发, 解决开发、运行中出现的问题;
- 2. 负责新型技术研究,主要方向为 CreateJS 与 Snap.svg.js;
- 3. 成功完成的项目有: 《万邦华唐SVG课件项目》、《东方娃娃绘本项目》。

项目经验

无锡智慧教育在线课堂 2016/12 - 今

独立开发 | MVVM架构 | UMD规范

PC版链接: http://www.sol.wxjy.com.cn/
移动端: http://www.sol.wxjy.com.cn/wx/

该项目分PC端与微信端,前端项目从技术选型至最终实现均为我独立完成。微信版页面使用前后端分离模式,通过异步请求向Java后台获取数据,然后在前端渲染; PC版页面使用服务器端渲染,我仅书写HTML代码交给后端套即可。页面可靠性高、响应能力强; HTML部分使用Vue.js 2.0 渲染,UI 部分使用MUI框架,JS使用UMD规范进行开发、使用SeaJS进行模块化加载,提高JavaScript加载速度。

上学啦微信版 2016/6 - 今

部分MVVM架构 | UMD规范

链接: 上学啦微信版 weixin.chinaschooling.com.cn/schooling/

该项目为公司主打产品。项目属于前后端分离模式,半路接手的独立负责项目。项目使用前后端分离模式,与Java后台配合开发。部分页面使用SPA架构,提高用户体验。HTML部分使用Vue.js 2.0 渲染,UI 部分使用MUI框架,JS使用UMD规范进行开发、使用SeaJS进行模块化加载,提高JavaScript加载速度。

东方娃娃绘本开发 2016/2 - 2016 /6

CreateJS | HTML5 | Flash | 技术主管 | ActionScript3

该项目是与东方娃娃教育集团合作的产品,主要是Flash课件导出为HTML5格式。美工将flash绘本绘制完成后,我们直接在绘本里写代码,最后导出成浏览器可以执行的canvas。在开发过程中遇到过诸多问题并被一一解决,如在低端机上运行会导致浏览器崩溃,原因是预加载资源过多导致;页面加载时间较长时,原因是资源太多、太大导致的,我们除了压缩静态资源外,还使用CDN加速加载。

SVG项目开发 2015/7 - 2016/6

Adobe | HTML5 | jQuery | SVG | 技术主管

该项目是与万邦华唐教育机构合作的Flash项目,面向中小学生教育,涉及数学、化学、生物等各科目。主要完成将原先的.swf格式的游戏课件使用JavaScript重新开发,缩小文件体积并提高执行效率。我在其中担任技术主管,主要负责疑难课件的攻关与项目组内的技术支持。课件兼容移动端与PC端、有良好的用户体验。

无锡市侨谊实验中学成绩测评系统 2014/12 - 2015/1

教务系统 | 独立开发

该项目是为侨谊实验中学开发的教务系统。在本项目中我既是Leader也是高效的执行者角色。独立完成了整个项目的设计工作,并参与开发与测试等环节中。

在项目中主要完成了成绩管理、学生管理、家长管理、Excel批量导入信息、综合素质评定等主要功能模块,采用HTML、CSS,jQuery等技术,考虑到用户使用量以及成本,后台使用ASP+Access开发。

天驹游戏网 2014/4 - 2015/7

电商 | 独立开发

链接: 天驹游戏网 http://tianju888.com/

在本项目中本人既是Leader也是高效的执行者角色。本人独立完成了整个项目的设计工作,并参与开发与测试等环节中。主要完成了新闻动态管理、商品上下架、自动发货等主要功能模块,采用HTML、CSS,jQuery等技术,后台使用php + mysql开发。

教育经历

江苏信息职业技术学院

大专 | 计算机应用 | 2013.09 ~ 2016.06

在校期间通过学习数据库技术、计算机技术与应用、信息处理、网络技术、网站开发技术和网页设计技术等,积累一定专业知识,对计算机各领域有了更加深刻地了解,对计算机世界的认知更上一层楼。在校期间学习刻苦认真,多次获得国家励志奖学金,获得"优秀毕业生"荣誉称号。

校内荣誉

- 2015/11 国家励志奖学金
- 2015/09 江苏省职业教育创新大赛一等奖
- 2014/11 国家励志奖学金
- 2014/11 江苏省领航杯网页设计大赛二等奖
- 2014/11 无锡市大学生创业能力大赛一等奖

职业技能

- 2015/05 全国计算机等级二级Web开发
- 2014/10 计算机装调工
- 2014/05 江苏省一级B考试
- 2012/04 江苏省中级办公自动化

作品展示

- 1. 激扬青春 放飞梦想 网页设计竞赛二等奖作品 http://121.42.8.151:8020/
- 2. SVG作品 考验您的目测能力 职业教育创新大赛一等奖作品 http://51cjl.cn/demos/svg/line/index.html
- 3. SVG作品 三角形 http://51cil.cn/demos/svg/triangle/index.html
- 4. Flash绘本 胡椒生长在哪里? http://51cil.cn/demos/flash/HBA001/index.html

自我评价

本人专科学历,计算机应用专业毕业。从实习至今已有两年前端工作经验,了解主流前端框架、熟练使用Vue、MUI、Bootstrap、SeaJS等框架,对前端工程化开发有自己的理解;大学时跟随指导老师做后台开发,并有成熟产品运营至今。

通过学习计算机网络、操作系统、.NET、SQL Server、计算机原理,电子电路等课程,对计算机世界有了更深层次的理解。热爱互联网行业、热爱钻研、爱分析、解决问题。

本人曾参与多个项目的研发工作,并多次担任核心开发。并给公司带来实际价值,现公司主打产品"上学啦"日均PV 同比增长20%。

致谢

感谢您花时间阅读我的简历,期待和您共事!本人要比简历中的要好,希望可以给一个面试机会。